【裁判字號】    94,訴,2425
【裁判日期】    950425
【裁判案由】    商標異議
【裁判全文】
臺北高等行政法院裁定
                                     94年度訴字第02425號
原      告  日商‧三麗鷗股份有限公司
代  表  人  甲○○○
訴訟代理人  林志剛律師
            楊憲祖律師
            黃闡億律師
被      告  經濟部
代  表  人  乙○○（部長）
參  加  人  松古柏企業有限公司
代  表  人  丙○○（董事）
上列原告與被告間因商標異議事件，應命參加人獨立參加訴訟，
本院裁定如下：
    主  文
松古柏企業有限公司應獨立參加本件被告之訴訟。
    理  由
一、按行政法院認為撤銷訴訟之結果，第三人之權利或法律上利
    益將受損害者，得依職權命其獨立參加訴訟，行政訴訟法第
    42條第1項定有明文。
二、參加人於民國（下同）89年5 月12日以「松古柏企業有限公
    司標章（四）」商標申請作為其註冊第974181號「松古柏企
    業有限公司標章(一)」商標之聯合商標，指定使用於當時商標
    法施行細則第49條所定商品及服務分類表第18類之「皮夾、
    皮包、錢包、背包、書包、背囊、腰包、皮囊、皮箱、背袋
    、錢袋、鞋袋、手提箱、旅行箱、手提袋、購物袋、公事包
    、公事箱、行李箱、登山袋、露營袋、鑰匙包、化粧袋、手
    提包、化粧箱、雨傘、陽傘、自動傘、海灘傘、遮陽傘、高
    爾夫球傘。」商品，向原處分機關經濟部智慧財產局申請註
    冊，經該局審查，准列為審定第977017號聯合商標。嗣原告
    以該審定聯合商標有違修正前商標法第37條第5 款、第7 款
    、第12款及第14款規定，對之提起異議。原處分機關審查期
    間，適逢現行商標法於92年11月28日修正施行，原處分機關
    乃依現行商標法第86條第2 項及第89條第1 項規定，逕將該
    審定聯合商標視為獨立之商標逕予註冊。又依現行商標法第
    90 條 規定：本法中華民國92年4 月29日修正施行前，已提
    出異議，尚未異議審定之案件，以本法修正施行前及本法修
    正施行後之規定均為違法事由為限，始撤銷其註冊；其程序
    依修正後之規定辦理；本件原異議理由主張之條款業經修正
    為現行商標法第23條第1 項第10款、第12款、第13款及第14
    款。案經原處分機關審查，核認該商標有違修正前商標法第
    37 條 第7 款及現行商標法第23條第1 項第12款規定，於93
    年10 月1日以中台異字第902066號商標異議審定書為「第
    977017 號 『松古柏企業有限公司標章（四）』商標（原聯
    合商標）之註冊應予撤銷」之處分。參加人不服，提起訴願
    ，被告經濟部以94年6 月2 日經訴字第09406128840 號訴願
    決定將原處分撤銷，由原處分機關另為適法之處分。原告不
    服該訴願決定，遂提起行政訴訟。本院認有使該參加人獨立
    參加訴訟之必要，爰依首揭法條規定，裁定如主文。
中    華    民    國    95    年     4    月   25     日
         第 二 庭 審 判 長 法  官  徐瑞晃
                           法  官  蕭惠芳
                           法  官  李得灶
上為正本係照原本作成。
不得聲明不服。
中    華    民    國    95    年     4    月   25     日
                           書記官  陳清容


司法院資訊處製作；財團法人民間司法改革基金會備份。
